【裁判字號】    95,易,87
【裁判日期】    950331
【裁判案由】    竊盜
【裁判全文】
臺灣嘉義地方法院刑事判決                95年度易字第87號
公  訴  人  臺灣嘉義地方法院檢察署檢察官
被      告  甲○○
                    （另案在臺灣嘉義監獄鹿草分監執行中）
上列被告因竊盜案件，經檢察官提起公訴（九十五年度偵字第九
四九號），及移送併辦（九十五年度偵字第五○三號、九十五年
度偵字第一一八四號、九十五年度偵字第一九六○號），本院判
決如下：
    主  文
甲○○共同連續攜帶兇器竊盜，累犯，處有期徒刑壹年陸月。
扣案之螺絲起子壹支（長約貳拾壹公分）沒收。
    事  實
一、甲○○前因施用第一級、第二級毒品罪，經本院於民國九十
    一年五月二十二日以九十一年度訴字第二一一號判決分別處
    有期徒刑七月、四月確定，復因犯竊盜罪、偽造文書罪，經
    最高法院於九十二年一月二十三日以九十二年度臺非字第五
    七號判決分別處有期徒刑八月及三月確定，再因犯偽造文書
    罪，經最高法院於九十三年一月八日以九十三年度臺非字第
    一號判決處有期徒刑六月確定，上開五罪經本院於九十三年
    二月二十三日以九十三年度聲字第一一四號定應執行刑為有
    期徒刑二年一月確定，甫於九十四年五月四日執行完畢，猶
    不知悔改，為籌錢購買毒品施用，竟基於意圖為自己不法所
    有之概括犯意，或與丑○○（另案由本院以九十五年度易字
    第五五號審理中）共同基於意圖為自己不法所有之概括犯意
    聯絡，自九十四年十月二十日起至九十五年一月四日止，單
    獨一人騎乘其所有車牌號碼ＬＹＪ—六二二號重型機車，或
    搭載丑○○，於如附表所示之時間，在如附表所示地點，以
    如附表所示方法（損壞車窗玻璃部分均未據告訴），竊取如
    附表所示之財物。嗣先後於：
  (一)九十四年十二月十七日中午十二時二十六分許，在嘉義市○
    ○路○段四三二號前，欲竊取李尚財所停放該處之車牌號碼
    二六五五—ＪＢ號自用小客車車內財物，然尚未得手之際，
    即為李尚財之友人黃柏叡發現以現行犯予以逮捕並報警處理
    。
  (二)九十五年一月五日上午十一時三十分許，為警在甲○○嘉義
    縣民雄鄉三興村陳厝寮一一五號住處搜索查獲，並扣得其所
    有供犯罪所用之螺絲起子一支（長約二十一公分），始悉上
    情。
二、案經嘉義市警察局第二分局報告臺灣嘉義地方法院檢察署檢
    察官偵查起訴，及嘉義市警察局第一分局、嘉義縣警察局民
    雄分局報告臺灣嘉義地方法院檢察署檢察官移送併辦。
    理  由
壹、程序方面：
一、按被告以外之人於審判外之陳述，經當事人於審判程序同意
    作為證據，法院審酌該言詞陳述或書面陳述作成時之情況，
    認為適當者，亦得為證據。當事人、代理人或辯護人於法院
    調查證據時，知有第一百五十九條第一項不得為證據之情形
    ，而未於言詞辯論終結前聲明異議，視為有前項之同意，刑
    事訴訟法第一百五十九條之五定有明文。查本件被告犯罪事
    實之證據方法，經本院於審理時提示被告甲○○表示無意見
    ，可認為同意作為證據，本院審酌該陳述作成時之情況，認
    為適當，自得採為證據能力，先予明。
二、按判決應宣示之。但不經言詞辯論之判決，不在此限，刑事
    訴訟法第二百二十四條第一項定有明文。又裁判製作裁判書
    者，除有特別規定外，應以正本送達於當事人、代理人、辯
    護人及其他受裁判之人，同法第二百二十七條第一項亦有明
    定。是裁判如經宣示者，於宣示時對外發生效力；如未經宣
    示、公告時，則於該裁判送達於當事人、代理人、辯護人或
    其他受裁判之人時，始對外發生裁判之效力。而經宣示之判
    決，於最後審理事實法院宣示判決後始行發生之事實，既非
    該法院所得審判，即為該案判決之既判力所不及，其既判力
    對於時間效力之範圍，固應以最後審理事實法院之宣示判決
    日為判斷之標準，因而經宣示得上訴於高等法院之第一審刑
    事判決，如未據上訴，其既判力之時點，固應至宣判之日。
    惟若第一審之判決，因未經言詞辯論，而未宣示及對外公告
    ，嗣該判決送達後，因未上訴而確定，該判決因未經宣示及
    公告，應以其正本最先送達於當事人之時，對外發生效力，
    而以之為該判決確定既判力範圍之時點（最高法院九十年度
    臺非字第二四三號判決參照）。本件被告甲○○前因犯竊盜
    罪，經本院於九十四年十月五日以九十四年度嘉簡字第一一
    四一號判決處有期徒刑六月，嗣被告提起上訴，於本院審理
    中撤回上訴確定。該簡易判決因未經言詞辯論，而未對外宣
    示或公告，業經本院調取該案卷宗核閱屬實，依前開說明該
    判決確定既判力之時點，應以該判決正本送達被告之九十四
    年十月十三日為準。本件起訴之被告犯行均係在上開簡易確
    定判決正本送達後所為，自不為該確定判決既判力所及，併
    此敘明。
貳、實體方面：
一、上開事實，業據被告甲○○於警詢、偵查及本院供承屬實，
    且據如附表所示被害人及證人即當場逮捕被告之黃柏叡於警
    詢指述綦明，並有其等立具之被害報告單、贓物認領保管單
    及現場照片在卷可稽（均詳如附表備註欄），復有螺絲起子
    一支（長約二十一公分）扣案可資佐證，足徵被告自白核與
    事實相符。本案事證明確，被告犯行堪以認定。
二、按刑法三百二十一條第一項第三款之攜帶兇器竊盜罪，係以
    行為人攜帶兇器竊盜為其加重條件，此所謂兇器，其種類並
    無限制，凡客觀上足對人之生命、身體、安全構成威脅，具
    有危險性之兇器均屬之，且祇須行竊時攜帶此種具有危險性
    之兇器為已足，並不以攜帶之初有行兇之意圖為必要（最高
    法院七十九年臺上字第五二五三號判例參照）。被告持以行
    竊之螺絲起子一支，長約二十一公分，金屬材質，質地堅硬
    ，尖端銳利，業據本院當庭勘驗屬實，堪認在客觀上足以對
    人之生命、身體構成威脅，自屬刑法第三百二十一條第一項
    第三款所稱之兇器無訛。核被告所為如附表編號一至七、九
    至十一所示之犯行，係犯刑法第三百二十一條第一項第三款
    之攜帶兇器竊盜既遂罪；所為如附表編號八所示之犯行，係
    犯刑法第三百二十條第三項、第一項普通竊盜未遂罪。被告
    就附表編號一至七所示犯行，與丑○○有犯意聯絡及行為分
    擔，均為共同正犯。被告先後數次攜帶兇器竊盜既遂及一次
    竊盜未遂犯行，時間緊接，犯罪基本構成要件相同，顯係基
    於概括之犯意為之，為連續犯，應依刑法第五十六條規定從
    一情節較重之共同攜帶兇器竊盜罪論處，並加重其刑。查被
    告前因施用第一級、第二級毒品罪，經本院於九十一年五月
    二十二日以九十一年度訴字第二一一號判決分別處有期徒刑
    七月、四月確定，復因犯竊盜罪、偽造文書罪，經最高法院
    於九十二年一月二十三日以九十二年度臺非字第五七號判決
    分別處有期徒刑八月及三月確定，再因犯偽造文書罪，經最
    高法院於九十三年一月八日以九十三年度臺非字第一號判決
    處有期徒刑六月確定，上開五罪經本院於九十三年二月二十
    三日以九十三年度聲字第一一四號定應執行刑為有期徒刑二
    年一月確定，甫於九十四年七月十五日執行完畢，有臺灣高
    等法院被告前案紀錄表在卷可稽，其於有期徒刑執行完畢後
    五年內，再犯本案之罪，為累犯，併依刑法第四十七條之規
    定加重其刑，並遞加重之。另公訴人移送本院併案審理之被
    告於如附表編號一至七、九至十一所示時間地點所為之竊盜
    犯行（九十五年度偵字第五○三號、九十五年度偵字第一一
    八四號、九十五年度偵字第一九六○號），與公訴人已起訴
    之被告竊盜犯行，具有連續犯之裁判上一罪關係，自應併予
    審理。爰審酌被告係國中畢業之智識程度，前有多次毒品、
    竊盜、偽造文書前案紀錄之素行，正值壯年，肢體健全，不
    思勞動獲取報酬，徒手及攜帶兇器行竊之犯罪手段，及所竊
    得之財物價值，犯罪後尚知坦承犯行，惟未賠償被害人等一
    切情狀，量處如主文所示之刑。公訴人雖求處有期徒刑一年
    八月，惟斟酌被告之犯行程度，認主文所示之刑已屬適當。
    又公訴人雖聲請對於被告宣告強制工作，以收矯治之效等情
    ，惟本院依其所竊財物價值及次數，認量處如主文所示之刑
    ，應足資懲儆，尚無宣告強制工作之必要，爰不另為強制工
    作之宣告，併此敘明。扣案長約二十一公分之螺絲起子一支
    為被告所有，係供犯本案竊盜罪所用之物，業據被告於本院
    供承在卷（見本院卷第六八頁），併依刑法第三十八條第一
    項第二款之規定宣告沒收。至另扣案長約十四公分之螺絲起
    子一支，被告否認為供本件竊盜罪所用之物，既非違禁物，
    亦無證據證明與本案犯罪有關，爰不予宣告沒收，附此敘明
    。
據上論斷，應依刑事訴訟法第二百九十九條第一項前段、刑法第
二十八條、第五十六條、第三百二十一條第一項第三款、第四十
七條、第三十八條第一項第二款，罰金罰鍰提高標準條例第一條
前段，判決如主文。
本案經檢察官吳咨泓到庭執行職務。
中    華    民    國  九十五  年    三    月  三十一  日
                  刑事第四庭    審判長法  官  林世芬
                                      法  官  曾宏揚
                                      法  官  鄭雅文
以上正本證明與原本無異。
如不服本判決，應於判決送達後十日內，向本院提出上訴狀。
中    華    民    國  九十五  年    三    月  三十一  日
                                      書記官  鄭翔元
附錄論罪科刑法條：
第三百二十一條第一項第三款
犯竊盜罪而有左列情形之一者，處 6 月以上、 5 年以下有期徒
刑：
一  於夜間侵入住宅或有人居住之建築物、船艦或隱匿其內而犯
    之者。
二  毀越門扇、牆垣或其他安全設備而犯之者。
三  攜帶兇器而犯之者。
四  結夥三人以上而犯之者。
五  乘火災、水災或其他災害之際而犯之者。
六  在車站或埠頭而犯之者。
前項之未遂犯罰之。
  附表
┌──┬───┬───────┬───────┬──────────────────┬────────┬─────────┐
│編號│行為人│時          間│地          點│竊         盜         手         段 │竊得財物（新臺幣│備              註│
│    │      │              │              │                                    │）              │                  │
├──┼───┼───────┼───────┼──────────────────┼────────┼─────────┤
│一  │甲○○│九十四年十月二│嘉義市○○路署│丑○○在旁把風，由甲○○持其所有客觀│筆記型電腦一台（│１被害人之指述（見│
│    │丑○○│十日下午四時四│立嘉義醫院旁  │上具有危險性而足供凶器使用之螺絲起子│價值二萬七千元）│  第0000000│
│    │      │十分許        │              │一支，損壞庚○○所駕車牌號碼Ｘ七—二│、行動電話一支（│  二八三號警卷第一│
│    │      │              │              │七七三號自用小客車車窗玻璃後，竊取車│價值一千三百元）│  一、一二頁）    │
│    │      │              │              │內財物                              │                │２被害報告單（見第│
│    │      │              │              │                                    │                │  0000000二│
│    │      │              │              │                                    │                │  八三號警卷第一三│
│    │      │              │              │                                    │                │  頁）            │
├──┼───┼───────┼───────┼──────────────────┼────────┼─────────┤
│二  │甲○○│九十四年十月二│嘉義市○○路三│甲○○在旁把風，由丑○○持甲○○所有│華碩廠牌筆記型電│１被害人之指述（見│
│    │丑○○│十七日下午二時│一三號前      │客觀上具有危險性而足供凶器使用之螺絲│腦二台、駕駛執照│  第0000000│
│    │      │許            │              │起子一支，損壞子○○所駕車牌號碼二Ｅ│一張、富邦商業銀│  ○五四號警卷第二│
│    │      │              │              │—八七五九號自用小客車車窗玻璃後，竊│行信用卡二張、人│  八、二九頁）    │
│    │      │              │              │取車內財物                          │民幣一千元及ＣＡ│                  │
│    │      │              │              │                                    │ＳＩＯ牌計算機一│                  │
│    │      │              │              │                                    │台              │                  │
│    │      │              │              │                                    │                │                  │
│    │      │              │              │                                    │                │                  │
│    │      │              │              │                                    │                │                  │
│    │      │              │              │                                    │                │                  │
│    │      │              │              │                                    │                │                  │
├──┼───┼───────┼───────┼──────────────────┼────────┼─────────┤
│三  │甲○○│九十四年十月三│嘉義市○○路與│丑○○在旁把風，由甲○○持其所有客觀│倫飛牌筆記型電腦│１被害人之指述（見│
│    │丑○○│十一日下午二時│中興路路口    │上具有危險性而足供凶器使用之螺絲起子│一台（價值三萬一│  第0000000│
│    │      │許            │              │一支，損壞戊○○所駕車牌號碼四八八五│千元）、汽車行照│  二八三號警卷第一│
│    │      │              │              │—ＧＥ號自用小客車車窗玻璃後，竊取車│一張            │  四、一五頁）    │
│    │      │              │              │內財物                              │                │２被害報告單（見第│
│    │      │              │              │                                    │                │  五○三號偵查卷第│
│    │      │              │              │                                    │                │  九八頁）        │
├──┼───┼───────┼───────┼──────────────────┼────────┼─────────┤
│四  │甲○○│九十四年十一月│嘉義縣民雄鄉福│丑○○在旁把風，由甲○○持其所有客觀│板橋信用合作社、│１被害人之指述（見│
│    │丑○○│四日上午十時三│樂村中山路及中│上具有危險性而足供凶器使用之螺絲起子│臺灣中小企業銀行│  第0000000│
│    │      │十分許        │正路口        │一支，損壞己○○所駕車牌號碼ＪＥ—二│、農會及其他金融│  二三七號警卷第八│
│    │      │              │              │五九○號自用小客車車窗玻璃後，竊取車│機構存摺共五本、│  至一○頁）      │
│    │      │              │              │內財物                              │第一信用合作社支│２被害報告單（見第│
│    │      │              │              │                                    │票一本及印章一枚│  0000000二│
│    │      │              │              │                                    │（均已領回）    │  三七號警卷第一三│
│    │      │              │              │                                    │                │  頁）            │
│    │      │              │              │                                    │                │３贓物認領保管單（│
│    │      │              │              │                                    │                │  見第○九五○○八│
│    │      │              │              │                                    │                │  ○二三七號警卷第│
│    │      │              │              │                                    │                │  一五頁）        │
│    │      │              │              │                                    │                │４現場照片（見第○│
│    │      │              │              │                                    │                │  00000000│
│    │      │              │              │                                    │                │  七號警卷第一八頁│
│    │      │              │              │                                    │                │  ）              │
├──┼───┼───────┼───────┼──────────────────┼────────┼─────────┤
│五  │甲○○│九十四年十一月│嘉義市○○路署│丑○○在旁把風，由甲○○持其所有客觀│國民身分證一張、│１被害人之指述（見│
│    │丑○○│四日下午五時十│立嘉義醫院旁  │上具有危險性而足供凶器使用之螺絲起子│信用卡四張、全民│  第0000000│
│    │      │分許          │              │一支，損壞癸○○所駕車牌號碼九Ｌ—九│健康保險卡一張、│  二八三號警卷第一│
│    │      │              │              │五二七號自用小客車車窗玻璃後，竊取車│印章一枚、隨身碟│  七、一八頁）    │
│    │      │              │              │內財物                              │一台及現金三千元│２被害報告單（見第│
│    │      │              │              │                                    │                │  0000000二│
│    │      │              │              │                                    │                │  八三號警卷第一九│
│    │      │              │              │                                    │                │  頁）            │
├──┼───┼───────┼───────┼──────────────────┼────────┼─────────┤
│六  │甲○○│九十四年十一月│嘉義縣民雄鄉中│丑○○在旁把風，由甲○○持其所有客觀│西裝一件（價值一│１被害人之指述（見│
│    │丑○○│五日上午十時許│華路與成功街三│上具有危險性而足供凶器使用之螺絲起子│萬二千元）、回數│  第0000000│
│    │      │              │六號前        │一支，損壞乙○○所駕車牌號碼九Ｌ—一│票二十張（價值八│  二三七號警卷第一│
│    │      │              │              │○四八號自用小客車車窗玻璃後，竊取車│百元）          │  一、一二頁）    │
│    │      │              │              │內財物                              │                │２被害報告單（見第│
│    │      │              │              │                                    │                │  0000000二│
│    │      │              │              │                                    │                │  三七號警卷第一四│
│    │      │              │              │                                    │                │  頁）            │
│    │      │              │              │                                    │                │３現場照片（見第○│
│    │      │              │              │                                    │                │  00000000│
│    │      │              │              │                                    │                │  七號警卷第一九頁│
│    │      │              │              │                                    │                │  ）              │
├──┼───┼───────┼───────┼──────────────────┼────────┼─────────┤
│七  │甲○○│九十四年十二月│嘉義市○○路三│丑○○在旁把風，由甲○○持其所有客觀│金筆二支、行動電│１被害人之指述（見│
│    │丑○○│六日上午十一時│一三號前      │上具有危險性而足供凶器使用之螺絲起子│話一支、皮包一只│  第0000000│
│    │      │三十五分許    │              │一支，損壞丙○○所駕車牌號碼Ｓ六—五│及現金二千五百元│  二八三號警卷第二│
│    │      │              │              │三二九號自用小客車車窗玻璃後，竊取車│                │  ○、二一頁）    │
│    │      │              │              │內財物                              │                │２被害報告單（見第│
│    │      │              │              │                                    │                │  0000000二│
│    │      │              │              │                                    │                │  八三號警卷第二二│
│    │      │              │              │                                    │                │  頁）            │
├──┼───┼───────┼───────┼──────────────────┼────────┼─────────┤
│八  │甲○○│九十四年十二月│嘉義市○○路四│甲○○見李尚財所停放該處之車牌號碼二│無（尚未得手即被│１被害人之指述（見│
│    │      │十七日中午十二│段四三二號前  │六五五—ＪＢ號自用小客車右後車窗未關│查獲）          │  第0000000│
│    │      │時二十六分許  │              │妥，即徒手損壞車窗玻璃，著手竊取車內│                │  ○四○號警卷第一│
│    │      │              │              │財物                                │                │  二、一三頁）    │
│    │      │              │              │                                    │                │２證人黃柏叡之證述│
│    │      │              │              │                                    │                │  （見第○九四○○│
│    │      │              │              │                                    │                │  ○五○四○號警卷│
│    │      │              │              │                                    │                │  第一○、一一頁）│
│    │      │              │              │                                    │                │３被害報告單（見第│
│    │      │              │              │                                    │                │  0000000○│
│    │      │              │              │                                    │                │  四○號警卷第一四│
│    │      │              │              │                                    │                │  頁）            │
│    │      │              │              │                                    │                │４現場照片（見第○│
│    │      │              │              │                                    │                │  00000000│
│    │      │              │              │                                    │                │  ○號警卷第一五頁│
│    │      │              │              │                                    │                │  ）              │
├──┼───┼───────┼───────┼──────────────────┼────────┼─────────┤
│九  │甲○○│九十五年一月四│嘉義市○○路五│甲○○持其所有客觀上具有危險性而足供│ＯＫＷＡＰ牌行動│１被害人之指述（見│
│    │      │日下午三時三十│四七號前      │凶器使用之螺絲起子一支，損壞丁○○所│電話一支（價值五│  第0000000│
│    │      │分許          │              │駕車牌號碼三Ｗ—八六六○號自用小客車│千五百元，已領回│  ○五四號警卷第一│
│    │      │              │              │車窗玻璃後，竊取車內財物            │）              │  九至二一頁）    │
│    │      │              │              │                                    │                │２被害報告單（見第│
│    │      │              │              │                                    │                │  第0000000│
│    │      │              │              │                                    │                │  ○五四號警卷第三│
│    │      │              │              │                                    │                │  七頁）          │
│    │      │              │              │                                    │                │３贓物認領保管單（│
│    │      │              │              │                                    │                │  見第○九五○○○│
│    │      │              │              │                                    │                │  ○○五四號警卷第│
│    │      │              │              │                                    │                │  三四頁）        │
├──┼───┼───────┼───────┼──────────────────┼────────┼─────────┤
│十  │甲○○│九十五年一月四│嘉義市○○路三│甲○○持其所有客觀上具有危險性而足供│中國國際商業銀行│１被害人之指述（見│
│    │      │日下午四時許  │五三號附近    │凶器使用之螺絲起子一支，損壞辛○○所│信用卡一張、中國│  第0000000│
│    │      │              │              │駕車牌號碼○七七八—ＬＵ號自用小客車│信託商業銀行信用│  ○五四號警卷第二│
│    │      │              │              │車窗玻璃後，竊取車內財物            │卡一張、中國信託│  二至二四頁）    │
│    │      │              │              │                                    │商業銀行現金卡一│２被害報告單（見第│
│    │      │              │              │                                    │張、萬泰商業銀行│  第0000000│
│    │      │              │              │                                    │現金卡一張、ＰＤ│  ○五四號警卷第三│
│    │      │              │              │                                    │Ａ衛星導航一台（│  八頁）          │
│    │      │              │              │                                    │價值一萬元，已領│３贓物認領保管單（│
│    │      │              │              │                                    │回）、雷達測速器│  見第○九五○○○│
│    │      │              │              │                                    │一組（價值三千元│  ○○五四號警卷第│
│    │      │              │              │                                    │，已領回）      │  三五頁）        │
├──┼───┼───────┼───────┼──────────────────┼────────┼─────────┤
│十一│甲○○│九十五年一月四│嘉義市○○路與│甲○○持其所有客觀上具有危險性而足供│行動電話充電器一│１被害人之指述（見│
│    │      │日下午五時十五│德明路口      │凶器使用之螺絲起子一支，損壞壬○○所│台、回數票八張（│  第0000000│
│    │      │分許          │              │駕車牌號碼○七三三—ＬＵ號自用小客車│價值三百零四元  │  ○五四號警卷第二│
│    │      │              │              │車窗玻璃後，竊取車內財物            │，已領回）及現金│  五至二七頁）    │
│    │      │              │              │                                    │二百五十元      │２被害報告單（見第│
│    │      │              │              │                                    │                │  第0000000│
│    │      │              │              │                                    │                │  ○五四號警卷第三│
│    │      │              │              │                                    │                │  九頁）          │
│    │      │              │              │                                    │                │３贓物認領保管單（│
│    │      │              │              │                                    │                │  見第○九五○○○│
│    │      │              │              │                                    │                │  ○○五四號警卷第│
│    │      │              │              │                                    │                │  三六頁）        │
└──┴───┴───────┴───────┴──────────────────┴────────┴─────────┘


司法院資訊處製作；財團法人民間司法改革基金會備份。
